臺灣彰化地方法院刑事判決
110年度交訴字第55號
公  訴  人  臺灣彰化地方檢察署檢察官 
被      告  李泓叡




上列被告因公共危險等案件，經檢察官提起公訴（110年度偵字
第1652號），被告於本院準備程序進行中就被訴事實為有罪之陳
述，經告知簡式審判程序之旨，並聽取當事人之意見後，本院合
議庭裁定由受命法官獨任進行簡式審判程序，判決如下：
    主  文
李泓叡犯過失傷害罪，處拘役拾伍日，如易科罰金，以新臺幣壹
仟元折算壹日；又犯駕駛動力交通工具發生交通事故，致人傷害
而逃逸罪，累犯，處有期徒刑柒月。
    事  實
一、李泓叡於民國109年10月23日23時53分許，駕駛車牌號碼000
    -0000號租賃自小客車，沿國道3號公路由北往南方向行駛，
    行經國道3號公路199公里（彰化縣彰化市轄）附近時，理應
    注意行駛高速公路由外側車道往左變換車道時，應顯示方向
    燈，且應讓中線車道之直行車先行，並注意安全距離，而當
    時無不能注意之情事，竟疏未注意，適有曾泓諺駕駛車牌號
    碼0000-00號自用小客車自左後方之中線車道行駛靠近，遭
    李泓叡之未預警變換車道驚嚇，曾泓諺為閃避而失控撞擊高
    速公路外側護攔，致曾泓諺受有左膝部擦傷、左足部擦傷等
    傷害。詎李泓叡於發生交通事故後，可預見已致人成傷，竟
    仍基於駕駛動力交通工具發生交通事故致人傷害而逃逸之犯
    意，未為必要之救護及報警處理，逕自駕車離開現場。嗣經
    警據報到場處理，經調閱監視器始循線查悉上情。
二、案經曾泓諺訴由國道公路警察局第七公路警察大隊報告彰化
    地方檢察署檢察官偵查起訴。　
    理  由
一、認定犯罪事實所憑之證據及理由： 　
（一）上開犯罪事實，業據被告李泓叡於本院準備程序及審理中
      坦承不諱，核與證人即告訴人曾泓諺於警詢及偵查中、證
      人蕭亞特、陳木火、彭崇維、施勝諭於警詢時之證述相符
      ，並有秀傳紀念醫院診斷證明書、道路交通事故現場圖、
      道路交通事故調查報告表(一)、(二)、行車紀錄器翻拍照
      片、監視器翻拍照片、現場蒐證照片、員警職務報告書、
      車輛詳細資料報表、小客車租賃契約書、當事人登記聯單
      、車輛保養紀錄、交通部公路總局臺中區監理所110年4月
      14日彰鑑字第0000000000號函暨彰化縣區車輛行車事故鑑
      定會鑑定意見書、被告與證人彭崇維之LINE對話紀錄等在
      卷可稽。
（二）被告由外側車道變換車道至中線車道，造成駕駛在中線車
      道之告訴人為閃避被告車輛而失控撞擊護攔，又當時周圍
      並無其他車輛，有行車紀錄器翻拍照片可佐，且被告於偵
      查時自承：我知道告訴人車輛從我側邊失控滑過去等語，
      於本院審理時自承：我看到對方車子在我面前打滑等語，
      足認被告應可知悉係其不當變換車道發生本件車禍，而依
      其日常生活經驗可推斷告訴人將受有身體傷害，卻仍未停
      車查看及給予協助，亦未待警到場處理，即駕車離開現場
      ，足見其確有駕駛動力交通工具發生交通事故，致人傷害
      而逃逸之犯行及未必故意甚明。
（三）綜上所述，被告上開之自白與事實相符，應堪採信。本案
      事證明確，被告前開犯行洵堪認定，應予依法論科。
二、論罪科刑：
（一）被告行為後，刑法第185條之4規定於110年5月28日修正公
      布，並自同年月30日生效施行。修正前刑法第185條之4規
      定：「駕駛動力交通工具肇事，致人死傷而逃逸者，處1
      年以上7年以下有期徒刑。」，修正後則規定：「駕駛動
      力交通工具發生交通事故，致人傷害而逃逸者，處6月以
      上5年以下有期徒刑；致人於死或重傷而逃逸者，處1年以
      上7年以下有期徒刑。犯前項之罪，駕駛人於發生交通事
      故致人死傷係無過失者，減輕或免除其刑。」，修正後刑
      法第185條之4第1項規定，將「肇事」修正為「發生交通
      事故」以資明確外，亦就違反注意義務之情節、法益侵害
      之程度，訂定不同之法定刑度，並於同條第2項規定減免
      要件。經比較新舊法之結果，被告對於本案事故之發生為
      有過失，而告訴人受有前述傷勢，修正前應科處1年以上7
      年以下有期徒刑，修正後則科處6月以上5年以下有期徒刑
      ，顯然修正後之新法較有利於被告，依刑法第2條第1項但
      書規定，本案應適用被告行為後即修正後刑法第185條之4
      規定。
（二）核被告所為，係犯刑法第284條前段之過失傷害罪、修正
      後刑法第185條之4第1項前段之駕駛動力交通工具發生交
      通事故，致人傷害而逃逸罪。被告所犯上開2罪間，犯意
      各別，行為互異，應予分論併罰。
（三）被告前因過失傷害、傷害案件，分別經臺灣臺中地方法院
      以104年度審交簡字第341號、105年度審簡字第8號判決判
      處有期徒刑2月、2月確定，上開2案經同法院以105年度聲
      字第2302號裁定應執行有期徒刑3月確定，於105年6月30
      日易科罰金執行完畢，有臺灣高等法院被告前案紀錄表附
      卷可稽，其於受有期徒刑執行完畢後，5年以內故意再犯
      本案有期徒刑以上之因駕駛動力交通工具發生交通事故致
      人傷害而逃逸罪，為累犯。又依被告本案犯罪情節觀之，
      並無應量處最低法定刑，否則有違罪刑相當原則，暨有因
      無法適用刑法第59條酌量減輕其刑之規定，致其人身自由
      遭受過苛侵害之情形，自無司法院大法官會議釋字第775
      號解釋之適用，爰依刑法第47條第1項規定，就被告所犯
      駕駛動力交通工具發生交通事故致人傷害而逃逸罪部分，
      加重其刑。
（四）爰審酌被告駕車參與道路交通，本應小心謹慎以維自身及
      他人安全，於高速公路變換車道時，疏未顯示方向燈，讓
      中線車道之直行車先行，並注意安全距離而發生交通事故
      ，致告訴人受有傷害，又現因另案在監執行，未能與告訴
      人達成和解，賠償其所受之損失，兼衡被告之過失程度、
      告訴人所受之傷害程度，及被告於駕車發生交通事故致告
      訴人傷害後，未停留在案發現場，趨前照料受有傷勢之告
      訴人，或通報救護人員到場實施救護，反駕車逃離現場，
      顯然欠缺尊重用路人生命安全之觀念，惟念被告犯後坦承
      犯行之態度，並衡酌其自陳大學肄業之智識程度、從事市
      場批發工作、無須撫養家人之生活狀況等一切情狀，分別
      量處如主文所示之刑，並就過失傷害罪所宣告之刑部分，
      諭知易科罰金之折算標準。
據上論斷，應依刑事訴訟法第273條之1第1項、第299條第1項前
段，判決如主文。
本案經檢察官劉智偉提起公訴，檢察官陳詠薇到庭執行職務。
中　　華　　民　　國　　110 　年　　7 　　月　　28　　日
                  刑事第三庭    法  官  胡佩芬
以上正本證明與原本無異。
如不服本判決應於收受判決後20日內向本院提出上訴書狀，並應
敘述具體理由。其未敘述上訴理由者，應於上訴期間屆滿後20日
內向本院補提理由書（均須按他造當事人之人數附繕本）「切勿
逕送上級法院」。
告訴人或被害人如對本判決不服者，應具備理由請求檢察官上訴
，其上訴期間之計算係以檢察官收受判決正本之日期為準。
中　　華　　民　　國　　110 　年　　7 　　月　　28　　日
                                書記官  林明俊
附錄本案論罪科刑法條：
修正後中華民國刑法第185條之4
駕駛動力交通工具發生交通事故，致人傷害而逃逸者，處6月以
上5年以下有期徒刑；致人於死或重傷而逃逸者，處1年以上7年
以下有期徒刑。
犯前項之罪，駕駛人於發生交通事故致人死傷係無過失者，減輕
或免除其刑。
中華民國刑法第284條
因過失傷害人者，處1年以下有期徒刑、拘役或10萬元以下罰金
；致重傷者，處3年以下有期徒刑、拘役或30萬元以下罰金。